臺灣高雄地方法院刑事判決　　　　　　　96年度易字第2376號
公　訴　人　臺灣高雄地方法院檢察署檢察官
被　　　告　乙○○
上列被告因竊盜案件，經檢察官提起公訴（96年度偵字第15998
號），本院判決如下：
    主  文
乙○○攜帶兇器竊盜，累犯，處有期徒刑拾月。扣案之老虎鉗及
扳手各壹均沒收。
    事  實
一、乙○○曾因違反毒品危害防制條例案件，經本院判處有期徒
    刑8 月確定，於民國95年2 月22日縮刑期滿執行完畢。詎仍
    不知悔改，竟意圖為自己不法之所有，於96年5 月30日下午
    3 時40分許，在高雄縣彌陀鄉○○路之「萬應公廟」，攜帶
    其所有客觀上足供兇器使用之老虎鉗及板手各1 支，竊取該
    廟所有位在騎樓右側不鏽鋼之鐵捲門3 片及上方包裹隱藏鐵
    捲門之鐵片1 片，經甲○○○當場發現報警而查獲，並扣得
    老虎鉗及扳手各1 支。
二、案經高雄縣政府警察局湖內分局報告臺灣高雄地方法院檢察
    署檢察官偵查起訴。
    理  由
壹、證據能力部分：
一、按被告以外之人於偵查中向檢察官所為之陳述，除顯有不可
    信之情況者外，得為證據。刑事訴訟法第159 條之1 第2 項
    定有明文。被告以外之人於偵查中向檢察官所為陳述，雖為
    審判外之陳述，然依刑事訴訟法之規定，檢察官係代表國家
    偵查犯罪、實施公訴，依法有訊問被告、證人、鑑定人權利
    之人；且於實務運作時，檢察官偵查中向被告以外之人所取
    得之陳述，原則上均能遵守法律規定，不致於違法取供，故
    可信度極高，自得為證據。本院審酌證人甲○○○、丁○○
    於偵查中向檢察官所為陳述，並無非法取供等非任意之陳述
    ，亦無其他足認該陳述有何顯不可信之情事，且經具結，依
    上開規定，該等陳述得作為本案證據。
二、被告以外之人於審判外之陳述，雖不符刑事訴訟法第159 條
    之1 至第159 條之4 之規定，而經當事人於審判程序同意作
    為證據，法院審酌該言詞陳述或書面陳述作成時之情況，認
    為適當者，亦得為證據。刑事訴訟法第159 條之5 第1 項定
    有明文。被告及檢察官對於本判決所引用屬審判外陳述之證
    據，於本院審判程序時，均表示同意作為證據使用，茲審酌
    該等書面陳述作成時之情況，並無不宜作為證據之情事，依
    刑事訴訟法第159 條之5 第1 項之規定，得作為證據。
貳、認定犯罪事實所憑之證據及理由：
一、訊據被告乙○○固坦認有於上開時地將「萬應公廟」之不鏽
    鋼鐵捲門3 片及上方包裹隱藏鐵捲門之鐵片1 片拆下，放置
    於離廟前約7.75公尺處之樹下等事實，惟否認有何攜帶兇器
    竊盜犯行，辯稱：伊當日下午前往「萬應公廟」看見有2 名
    年輕人在偷該廟鐵門離去，該處在魚塭附近，風勢很大，包
    鐵捲門之鐵片在晃，伊怕鐵捲門掉下來砸到別人，因此徒手
    將包鐵捲門之鐵片拔下1 片，並因鐵捲門之鐵片有稍微被抽
    起來，因此拆下鐵捲門鐵片3 片，且係放置於樹下之明顯處
    ，即騎車欲離開該處，並無竊盜之犯意等語。惟查：
（一）上揭事實，業據證人甲○○○於偵查中及本院審理中證述
      ：伊每日均會至「萬應公廟」打掃、敬茶，且伊之魚塭在
      「萬應公廟」附近，因此每日至少會經過該處3、4次以上
      ，因之前該廟多次被拆鐵捲門之白鐵片，於96年5 月30日
      下午3 時40分許，伊騎車轉進「萬應公廟」時發現被告以
      雙手拉扯照片上所示左方（即該廟騎樓右方）包鐵捲門之
      鐵片，但之前並未在村內看過被告，因此伊警覺為竊盜，
      即回村內找丁○○圍捕並報警，伊在回到「萬應公廟」時
      ，被告已經騎車出去等語（見偵查卷第13頁、本院卷第53
      ～55頁）；另證人丁○○於偵查中證述：96年5 月30日下
      午3 時40分許，因甲○○○向伊說被告在偷鐵捲門，伊到
      場時看到被告抱鐵捲門藏放在樹下，而「萬應公廟」原該
      處鐵捲門並無壞掉或要掉下來等情（見偵查卷第13頁），
      而證人甲○○○、丁○○與被告並不相識，亦無仇怨，且
      均經具結，當不至於虛詞構陷。再相較於「萬應公廟」前
      騎樓左方鐵捲門部分尚有包裹之鐵片，騎樓右方之鐵捲門
      部分已無鐵片包裹，且廟前左方（即位置圖之右方）7.75
      公尺之樹木與魚塭間則擺放有鐵捲門之鐵片3 片及包裹鐵
      捲門之鐵片並經折疊處理，有查獲時之照片及該廟相關位
      置圖附卷可稽（見警詢卷第20～21頁、本院卷第38～40頁
      ），足認證人甲○○○、丁○○上開所述，應可採信。
（二）被告雖辯稱：伊怕鐵捲門傷到路人，始會徒手加以拔取放
      在樹下明顯處，並騎車離去等語。然：
   (1) 「萬應公廟」係後面臨樹林，其餘三面臨魚塭，該廟後方
      離樹林約1.5 公尺；左方騎樓外有空地且離魚塭約3.1 公
      尺至4.3 公尺；右方騎樓外為空地及雜草堆，且與魚塭僅
      相隔1.4 至1.75公尺；廟前方為一大片空地，該廟前左方
      7.75公尺處則種有1 棵榕樹，且欲前往該廟之通路，僅有
      廟前方之魚塭道路可通，有該廟之相關位置圖1 份及卷附
      照片10紙在卷可稽（見本院卷第38～43頁），而被告所拔
      取包裹鐵捲門鐵片及鐵捲門3 片係在騎樓右方，如生掉落
      之情況，依其所在位置應可能掉於無人所在之右方空地或
      雜草堆，甚至魚塭處，均無砸傷路人之虞，被告辯稱恐因
      傷人而拆下等語，即不足採。
   (2) 況依一般情形，上方包裹鐵捲門之鐵片係經焊接而與兩旁
      及附著牆上之鐵片相連接並附著於牆上，此參諸騎樓左方
      鐵捲門部分亦明（見警卷第21頁）；另鐵捲門係由一片片
      鐵片相連而成，鐵片係片片卡榫連接，是鐵捲門之鐵片及
      其上方包裹鐵捲門之鐵片除非特別以器械拆卸、撬起，否
      則難以徒手將之拆下，故被告辯稱係徒手拔取包裹鐵捲門
      之鐵片及抽出鐵捲門之鐵片3 片，顯與常情不符，要難採
      信。又證人甲○○○於本院審理時證述：伊雖未看到被告
      持有工具，但其動作有點像撬鐵門之動作等語（見本院卷
      第55頁），而證人甲○○○發現被告拔取上開鐵片後至證
      人丁○○到場看見被告將鐵片放置於樹下前之短時間內，
      被告已無攜帶任何器械，顯見其在上開時間內將行竊之工
      具藏放之，益徵被告於警詢時供稱係以扣案機車內之扳手
      及老虎鉗拆下上開鐵片等情，始與事實相符。
   (3) 再「萬應公廟」三面有空地，廟前除有騎樓可供乘涼擋雨
      外，右方騎樓旁之空地亦有雜草堆，業如上述，而被告取
      下上開鐵片後，係放在廟前左方約7.75公尺處之樹下與魚
      塭間，而非該樹面向空地之位置，如一般人循魚塭道路前
      往「萬應公廟」前，除非特別停在該樹附近，否則顯難看
      見該處擺放上開鐵片，有卷附照片8 紙可稽（見本院卷第
      39 ～42 頁），是被告辯稱將鐵片擺放於明顯處，亦無足
      採。果被告僅係單純將危險之鐵片取下何以不將之隨手放
      置於該廟騎樓或右方騎樓旁之草堆、空地上，反將之步行
      攜至離該廟約7.75公尺處較遠之樹旁隱密處，是被告所為
      ，顯為竊取上開鐵片，後遭發現而加以藏放無疑。
   (4) 又證人甲○○○係騎乘機車前往該廟，證人係在轉向萬應
      公廟時，發現被告在拔取鐵捲門，而以該處之環境僅有魚
      塭及空地，證人甲○○○之機車發出之引擎聲，必然已為
      拔取鐵捲門之被告所聽見而有警覺，是其始有時間將上開
      扳手及老虎鉗藏放於車內，並將包裹鐵捲門之鐵片折疊放
      置於樹旁，足認其騎乘機車為丁○○攔下，係因行竊事跡
      敗露欲逃離現場甚明。
（三）綜上所述，被告上開所辯，均不足採信，本件事證明確，
      被告犯行堪以認定，應依法論科。
、論罪科刑：
    查扣案之板手及老虎鉗，均為鐵製器具，且質地堅硬，具有
    相當重量，有勘驗筆錄及卷附照片可憑（見本院卷第23、24
    頁），客觀上均足以殺傷人之生命、身體，該等物品均為具
    危險性之兇器，應無疑義。核被告所為，係犯刑法第321 條
    第1 項第3 款攜帶兇器竊盜罪。被告前因違反毒品危害防制
    條例案件，經本院判處有期徒刑8 月確定，於95年2 月22日
    縮刑期滿執行完畢，有臺灣高等法院被告前案紀錄表在卷可
    憑，其於有期徒刑執行完畢後5 年內，故意再犯本件有期徒
    刑以上之罪，為累犯，應依刑法第47條第1 項之規定，加重
    其刑。爰審酌被告犯後否認犯行，飾詞狡辯，並無悔意，其
    正值壯年，不思以正途賺取金錢，竊取財物，造成被害人及
    社會之不安，所竊得財物幸經他人攔阻始得領回，惟尚須經
    修復等一切情狀，量處如主文所示之刑。扣案之老虎鉗及扳
    手各1 支為被告所有供犯罪所用之物，業經其於警詢陳述在
    卷，爰依刑法第38條第1項第2款之規定，宣告沒收。
據上論斷，應依刑事訴訟法第299 條第1 項前段，刑法第321 條
第1 項第3 款、第47條第1 項前段、第38條第1 項第2 款，判決
如主文。
本案經檢察官丙○○到庭執行職務。
中　　華　　民　　國　　96　　年　　9 　　月　　14　　日
                  刑事第十六庭  審判長法　官  李代昌
                                      法  官  文昌
                                      法  官  梁淑美
以上正本證明與原本無異。
如不服本判決應於收受本判決後10日內向本院提出上訴書狀，並
應敘述具體理由，如未敘述上訴理由者，應於上訴期間屆滿後20
日內補提理由書狀於本院（均須按他造當事人之人數附繕本）「
切勿逕送上級法院」。
中　　華　　民　　國　　96　　年　　9 　　月　　14　　日
   　　　　　　　　　　　　　　　　　 書記官  林麗文
附錄本案論罪法條全文
中華民國刑法第321條
（加重竊盜罪）
犯竊盜罪而有左列情形之一者，處 6 月以上、 5 年以下有期徒刑
：
一  於夜間侵入住宅或有人居住之建築物、船艦或隱匿其內而犯之
    者。
二  毀越門扇、牆垣或其他安全設備而犯之者。
三  攜帶兇器而犯之者。
四  結夥三人以上而犯之者。
五  乘火災、水災或其他災害之際而犯之者。
六  在車站或埠頭而犯之者。
前項之未遂犯罰之。
